【裁判字號】    95,訴,853
【裁判日期】    970131
【裁判案由】    違反槍砲彈藥刀械管制條例等
【裁判全文】
臺灣新竹地方法院刑事宣示判決筆錄       95年度訴字第853號
聲  請  人  臺灣新竹地方法院檢察署檢察官
被      告  甲○○
                      樓
上列被告因違反槍砲彈藥刀械管制條例等案件，檢察官提起公訴
（九十五年度偵字第二０一九、四四四四號）後，聲請改依協商
程序而為判決，本院於中華民國九十七年一月三十一日下午四時
，在本院刑事第九法庭宣示判決，出席職員如下：
法官起立朗讀判決主文、犯罪事實要旨、處罰條文、附記事項，
及告以上訴限制、期間並提出上訴狀之法院，且諭知記載其內容
：
一、主  文：
    甲○○共同犯常業著作權法（民國九十三年九月一日修正後
    、九十五年五月三十日修正前之著作權法）第九十一條之一
    之罪，處有期徒刑壹年，減為有期徒刑陸月。緩刑年。
二、犯罪事實要旨：
    乙○○（通緝中，另行審結）係設址於新竹縣竹北市○○○
    街三三二號之「大眾玩家」遊戲光碟販賣店負責人，其自民
    國九十五年一月一日起至九十五年四月三日止，雇用甲○○
    在上址店內從事販售遊戲光碟片之事務。其二人均明知如附
    件一所示之「PlayStation」、「PS設計圖」、「Koei及圖
    」、「XBOX」分別係「日商新力電腦娛樂股份有限公司」（
    下稱新力公司）、「日商光榮股份有限公司」（下稱日商光
    榮公司）、「美商微軟公司」（下稱微軟公司），分別向前
    經濟部中央標準局（後改制為經濟部智慧財產局）及經濟部
    智慧財產局註冊登記，取得商標專用權，指定使用於各種電
    視遊樂器、光碟等商品上，現仍在專用期間，未經前揭享有
    商標權公司之同意或授權，不得於同一商品或服務，使用相
    同之註冊商標或團體商標者，或明知為前開商品而販賣、意
    圖販賣而陳列、輸出或輸入。其二人復明知乙○○向真實姓
    名年籍不詳之人所購入如附件二至四所示之遊戲軟體光碟分
    別係臺灣光榮綜合資訊股份有限公司（下稱臺灣光榮公司）
    、新力公司、微軟公司享有著作財產權並受我國著作權法保
    護之電腦程式著作，非經擁有著作權公司之同意或授權，不
    得散布或意圖散布而公開陳列或持有上開侵害著作權之重製
    物。乙○○與甲○○二人竟未得上開商標專用權人及著作權
    人之同意或授權，而基於明知為侵害著作權之光碟物而意圖
    散布而交付為常業之犯意及販賣仿冒商標商品之概括犯意聯
    絡，於前揭時、地，以每片新臺幣（下同）二百元至四百元
    不等之價格，販售給不特定人士而牟取暴利（除侵害商標之
    方式，於附件二所扣得之三十片盜版光碟於播放執行時均侵
    害臺灣光榮公司擁有之「Koei及圖」商標應予補充外，其餘
    有關著作名稱、著作權人及侵害之商標、侵害商標之方式，
    均如附件二至四內容所示），並恃以為生。嗣於九十五年四
    月三日十六時三十分許，顧客張賢光於購買盜版遊戲光碟後
    ，在店外為警盤查，並進入店內經甲○○同意搜索後，扣得
    如附件二至四所示之盜版光碟片二四五０片、遊戲光碟目錄
    二六本、販賣目錄板一片、販賣登記簿二本、銷售明細帳冊
    四本、九十五年四月三日販售登記簿二本、盜版遊戲光碟寄
    貨盒二盒、土造空氣槍（槍枝編號0000000000）一枝、制式
    霰彈五一０顆、制式9MM子彈九顆、瓦斯鋼瓶一瓶、小鋼珠
    一包等物（乙○○所涉之槍砲彈藥刀械管制條例案件部分另
    行審結）。
三、處罰條文：
    九十三年九月一日修正後、九十五年五月三十日修正前著作
    權法第九十四條第一項，商標法第八十二條，中華民國九十
    六年罪犯減刑條例第二條第一項第三款、第七條、第九條。
四、附記事項：
（一）本件查獲之「大眾玩家」店係由被告乙○○擔任負責人，
      並與被告甲○○基於共同之犯意聯絡，於店內販售盜版遊
      戲光碟予不特定人，而該店主要展示係以盜版遊戲光碟為
      主，且扣案之盜版光碟數量龐大，復提供目錄供顧客挑選
      ，並非偶爾供人選購，顯見被告二人明知為侵害著作權之
      物，仍以同一種類之行為販售、交付散布予不特定之人，
      是被告二人既有反覆以同類侵害著作權為目的之行為，自
      均應論以常業犯；又該條文業於九十五年五月三十日修正
      刪除，經比較修正前、後之著作權法，自以行為時之著作
      權法關於常業犯之規定之法律較有利被告。原起訴法條認
      被告係犯九十五年五月三十日修正前之著作權法第九十一
      條之一第二項、第三項之連續犯，尚有未洽，惟此部分業
      經蒞庭公訴人當庭更正。
（二）被告所犯上開之罪，犯罪時間在九十六年四月二十四日以
      前，核與中華民國九十六年罪犯減刑條例第二條第一項第
      三款規定相符，應予減刑。
（三）扣案之如附件二至四所示之盜版遊戲光碟，為供犯侵害商
      標權犯罪所用之盜版遊戲光碟，不問屬於犯人與否，均依
      商標法第八十三條規定，予以宣告沒收；其餘未侵害商標
      權、但侵害著作權之盜版遊戲光碟，為被告乙○○所有，
      供違犯著作權法（九十三年九月一日修正後、九十五年五
      月三十日修正前之著作權法）第九十四條第一項之罪所用
      之物，業據被告二人供明在卷，應依同前之著作權法第九
      十八條規定宣告沒收。
（四）又本案當事人之協商合意內容，除被告願受前開主文所示
      之科刑、從刑及緩刑之宣告外，並已向聲請人所指定之公
      益團體即財團法人天主教會新竹教區附設私立藍天家園捐
      款新臺幣五萬元一節，有被告所提出郵政跨行匯款申請書
      一紙在卷可查。
（五）又被告前未曾受有期徒刑以上刑之宣告，此有臺灣高等法
      院被告前案紀錄表及臺灣新竹地方法院檢察署刑案資料查
      註紀錄表各一份在卷可稽，符合緩刑要件，以上均附此敘
      明。
五、協商判決除有刑事訴訟法第四百五十五條之四第一項第一款
    於本訊問程序終結前，被告撤銷協商合意或檢察官撤回協商
    聲請者；第二款被告協商之意思非出於自由意志者；第四款
    被告所犯之罪非第四百五十五條之二第一項所定得以協商判
    決者；第六款被告有其他較重之裁判上一罪之犯罪事實者；
    第七款法院認應諭知免刑或免訴、不受理者情形之一，及違
    反同條第二項「法院應於協商合意範圍內為判決；法院為協
    商判決所科之刑，以宣告緩刑或二年以下有期徒刑、拘役或
    罰金為限」之規定者外，檢察官與被告均不得上訴。
六、如有前項得上訴之情形，得自收受宣示判決筆錄送達之日起
    十日內，向本院提出上訴書狀，上訴於第二審法院。
中    華    民    國    97    年    1     月    31    日
                    刑事第五庭
                                   書  記  官  蕭 惠 婷
                                   審判長法官  楊 麗 文
以上筆錄正本係照原本作成。
中    華    民    國    97    年    1     月    31    日
                                   書  記  官  蕭 惠 婷
附錄本案論罪科刑法條全文：
著作權法第91條之1（93年9月1日修正後、95年5月30日修正前之
著作權法）第2、3項
明知係侵害著作財產權之重製物而散布或意圖散布而公開陳列或
持有者，處3年以下有期徒刑，得併科新臺幣7萬元以上75萬元以
下罰金。
犯前項之罪，其重製物為光碟者，處6月以上3年以下有期徒刑，
得併科新臺幣20萬元以上2百萬元以下罰金。但違反第87條第4款
規定輸入之光碟，不在此限。
著作權法第94條（93年9月1日修正後、95年5月30日修正前之
著作權法）第1項：
以犯第九十一條第一項、第二項、第九十一條之一、第九十二條
或第九十三條之罪為常業者，處一年以上七年以下有期徒刑，得
併科新臺幣30萬元以上300萬元以下罰金。
著作權法第98條：
犯第九十一條至第九十六條之一之罪，供犯罪所用或因犯罪所得
之物，得沒收之。但犯第九十一條第三項及第九十一條之一第三
項之罪者，其得沒收之物，不以屬於犯人者為限。
商標法第82條：
明知為前條商品而販賣、意圖販賣而陳列、輸出或輸入者，處一
年以下有期徒刑、拘役或科或併科新臺幣五萬元以下罰金。
商標法第83條
犯前二條之罪所製造、販賣、陳列、輸出或輸入之商品，或所提
供於服務使用之物品或文書，不問屬於犯人與否，沒收之。


司法院資訊處製作；財團法人民間司法改革基金會備份。
